臺北高等行政法院裁定
                                        99年度再字第47號
再審原告  　許光輝（即許壽居、許國祥、許進昇、許聖賓、許
                  進豐、許世宏、許中立、許火泉、洪寶珠、
                  許文斌、許木榮之被選定當事人）
再 審 被告  臺北市政府
代　表　人　郝龍斌（市長）住同上
上列當事人間都市計畫事件，對於中華民國96年5月11日最高行
政法院96年度判字第827號判決，提起再審之訴，本院裁定如下
：
    主  文
再審之訴駁回。
再審訴訟費用由再審原告負擔。
    理  由
一、按「再審之訴，行政法院認無再審理由，判決駁回後，不得
    以同一事由對於原確定判決或駁回再審之訴之確定判決，更
    行提起再審之訴。」「再審之訴專屬為判決之原行政法院管
    轄。對於審級不同之行政法院就同一事件所為之判決提起再
    審之訴者，由最高行政法院合併管轄之。對於最高行政法院
    之判決，本於第273 條第1 項第9 款至第14款事由聲明不服
    者，雖有前2 項之情形，仍專屬原高等行政法院管轄。」行
    政訴訟法第274 條之1 、第275 條分別定有明文。次按「…
    …又當事人向最高行政法院提起上訴，是否合法，係屬最高
    行政法院應依職權調查裁判之事項，聲請人對最高行政法院
    以其上訴為不合法而駁回之裁定，以發見未經斟酌之證物為
    由聲請再審，依行政訴訟法第283 條準用同法第275 條第1
    項之規定，專屬最高行政法院管轄，不在同條第3 項規定之
    列。」最高行政法院95年8 月份庭長法官聯席會議(一)決議參
    照。
二、再審原告起訴意旨略以：再審原告於民國(下同)67年間購得
    坐落臺北市○○區○○段○○段○地號土地，為建築需要於
    67年6 月8 日購買上開土地旁之水溝地即坐落同上小段○、
    ○之1 、○之2 等地號土地（下稱系爭土地）。因再審被告
    以68年3 月26日府工二字第07720 號公告修訂信義路、復興
    南路、和平東路、敦化南路所圍地區細部計畫（通盤檢討）
    案，將臺北市○○路○○○巷8 公尺計畫道路向南移，致使
    再審原告所有之系爭土地劃入都市計劃8 公尺道路。再審原
    告於90年2 月21日向臺北市政府都市發展局（下稱臺北市都
    發局）提具申請書，請求修訂前揭已公告之都市計畫細部計
    畫，將系爭土地回復68年3 月26日公告前原狀，經該局於90
    年發函否准。再審原告不服，向再審被告提起訴願，再審被
    告於90年10月以臺北市都發局非主管機關，決定撤銷前開處
    分，再審被告嗣依該決定書意旨，以90年11月22日府都二字
    第9017792300號書函復再審原告，仍否准之，再審原告不服
    ，循序提起行政訴訟，經本院91年度訴字第1845號判決駁回
    再審原告之訴；再審原告不服，提起上訴，最高行政法院認
    其上訴不合法，以93年度裁字第145 號裁定駁回上訴；再審
    原告遂就上開確定判決提起再審之訴，經本院93年度再字第
    24號判決駁回，其復提起上訴，經最高行政法院96年度判字
    第827 號判決駁回；嗣又對上開確定再審判決提起再審之訴
    ，經本院96年度再字第55號判決駁回，提起上訴，經最高行
    政法院97年度裁字第4176號裁定認為上訴不合法而駁回；因
    最高行政法院97年度裁字第4176號裁定原本及正本關於當事
    人欄所載許光輝之稱謂有誤寫，經最高行政法院97年度裁正
    字第24號裁定更正，再審原告復對該更正裁定聲請再審，經
    最高行政法院98年度裁字第471 號裁定駁回，原告又對該駁
    回裁定聲請再審，經最高行政法院99年度裁字第626 號裁定
    駁回。再審原告復對最高行政法院96年度判字第827 號判決
     (下稱原確定判決) 提起再審之訴，其主張略以：前聯合勤
    務總司令部測量署於47年3 月測製、49年12月修測之臺北市
    地形圖，誤認再審原告所有之系爭土地曾設有水圳，再審被
    告於67年即稱其為既成巷道，原確定判決認定事實顯有錯誤
    ，有行政訴訟法第273 條第1 項第1 款、第13款及第14款所
    定之再審事由，為此求為廢棄原確定判決，並撤銷訴願決定
    及原處分，命再審被告修訂68年3 月26日府工二字第07720
    號公告之系爭細部計畫，將系爭土地交還再審原告全體。
三、經查，依原確定判決理由欄四、(三)2 、「本件原判決業已說
    明上訴人所主張之證物，即聯勤測量署47年測制及49年12月
    修測之臺北市地形圖，業經原審前程序斟酌後不予採用，此
    項證物既非行政訴訟法第273 條第1 項第13款所定之證物，
    亦非同項第14款所定之證物等語，核已就上訴人所主張之再
    審事由，說明其不可採之理由；」等語，足徵再審原告所主
    張之再審理由，業經再審原告於前訴訟程序中提出主張，而
    為最高行政法院所不採，並判決上訴駁回而確定。核諸上開
    規定，再審原告不得以同一事由對於駁回再審之訴之確定判
    決，更行提起再審之訴。茲再審原告復以同一事由對於駁回
    再審之訴之原確定判決，提起再審之訴，為不合法，應予駁
    回。另再審原告依行政訴訟法第273 條第1 項第1 款規定，
    主張原確定判決有適用法規顯有錯誤之事由部分，依同法第
    275 條第1 項規定，應由最高行政法院管轄，該部分另行裁
    定移送最高行政法院，併予敘明。
四、依行政訴訟法第278 條第1 項、第104 條、民事訴訟法第95
    條、第78條，裁定如主文。
中　　華　　民　　國　　100　 年　　4　　 月　　29　　日
　　　　　　　臺北高等行政法院第二庭
                              審判長法  官　徐瑞晃
                                    法  官　蔡紹良
                                    法  官　陳姿岑
上為正本係照原本作成。
如不服本裁定，應於送達後10日內向本院提出抗告狀（須按他造
人數附繕本）。
中　　華　　民　　國　　100　 年　　4　　 月　　29　　日
            　　 　　      　　　 　書記官  李依穎